# 未交增值税出现贷方负值改怎么处理呢？

提问人：kts533 时间：2011-10-09 23:11:56
未交增值税出现贷方负值改怎么处理呢？如题

回答人：chenyiwei
该科目出现贷方负数值的原因？是否表明多交的税款？这部分多交税款税务机关是否认可，能否申请退回或者抵顶以后期间的应交增值税？根据不同情况分别处理。 如果确系多交税款，并且税务机关也认可其为多交，可以抵顶以后期间的应交增值税的，则可以在资产负债表上列报为其他流动资产。如果不承认其为多缴，不能抵顶以后期间的应纳税款的，应计入当期损益处理。